【裁判字號】    98,簡上,254
【裁判日期】    980703
【裁判案由】    詐欺
【裁判全文】
臺灣桃園地方法院刑事判決             98年度簡上字第254號
公  訴  人  臺灣桃園地方法院檢察署檢察官
上  訴  人  乙○○
選任辯護人  邱永祥律師
上列被告因詐欺案件，不服本院民國97年12月31日97年度桃簡字
第3148號第一審刑事簡易判決（聲請簡易判決處刑案號：97年度
偵字第10210 、13918 號），提起上訴，本院管轄第二審之合議
庭審理，判決如下︰
    主  文
上訴駁回。
乙○○緩刑貳年。
    事  實
一、乙○○預見將自己之金融帳戶存摺、金融卡及密碼交付他人
    使用，可供詐欺集團用以詐騙他人匯入款項後予以提領運用
    ，基於幫助詐欺取財之不確定故意，於民國97年3 月11日，
    在桃園縣中壢市火車站附近某處，將自己申辦之國泰世華商
    業銀行中壢分行（下稱「國泰世華銀行」）帳號0000000000
    00號帳戶之存摺、提款卡及密碼，交付予某真實姓名年籍不
    詳之詐騙集團成員使用，嗣該詐騙集團成員，基於意圖為自
    己不法所有之犯意，於97年3 月11日晚上10時19分許及同日
    晚上10時30分許，分別撥打電話向丙○○及甲○○訛稱，其
    於東森購物臺之購物付款方式誤設為分期付款，應操作自動
    櫃員機更正，使丙○○及甲○○陷於錯誤，均依詐騙集團成
    員指示操作自動櫃員機，丙○○於同日晚上11時23分許及11
    時25分許，先後匯款新臺幣（下同）6,701 及20,301元至乙○○上開帳戶，甲○○於翌（12）日凌晨1 時34分許，匯款
    29,983元至乙○○上開帳戶，旋遭詐騙集團成員提領殆盡。
    嗣丙○○及甲○○察覺有異，經報警而循線查獲上情。
二、案經桃園縣政府警察局中壢分局暨八德分局報告臺灣桃園地
    方法院檢察署檢察官偵查起訴。
    理  由
一、上開犯罪事實，業據被告乙○○於本院審理時坦承不諱，核
    與被害人丙○○、甲○○指訴之情節相符，並有被告之國泰
    世華銀行帳戶基本資料及交易明細資料、甲○○及丙○○自
    動櫃員機交易明細表等在卷可參。足見被告之自白確與事實
    相符，本件事證明確，被告犯行堪以認定，應依法論科。
二、按刑法上之幫助犯，係對於犯罪與正犯有共同之認識，而以
    幫助之意思，對於正犯資以助力，而未參與實施犯罪之行為
    者而言。被告基於幫助恐嚇取財之未必故意，交付帳戶存摺
    、金融卡予他人，並告知金融卡密碼，係為詐欺取財罪構成
    要件以外之行為，是核其所為，係犯刑法第30條第1 項前段
    、第346 條第1 項幫助恐嚇取財罪，為幫助犯，故依刑法第
    30條第2項規定減輕其刑。
三、原審以被告犯行明確，適用刑法第30條第1 項、第2 項前段
    、第346 條第1 項、第41條第1 項前段、刑法施行法第1 條
    之1 之規定，並審酌被告明知使用他人帳戶以詐欺之情形猖
    獗，仍提供上開帳戶予詐欺集團使用，助長詐騙財產犯罪之
    風氣，造成無辜民眾受騙而受有金錢損失，實為當今社會詐
    財事件發生之根源，並擾亂金融交易往來秩序及社會正常交
    易安全甚鉅，且亦因被告提供個人帳戶，致使執法人員難以
    追查正犯之真實身份，及被告素行、犯後之態度等一切情狀
    判處上訴人即被告有期徒刑4 月，如易科罰金以新臺幣1,
    000 元折算1 日；經核認事用法俱無違誤，量刑亦稱妥適，
    應予維持。被告即上訴人上訴意旨以：被告仍係在學學生，
    僅為自力更生尋找工作而以電話應徵工作，詎遭對方以要先
    提供存摺及金融卡供作查證為由，被告方不疑有他交出上開
    帳戶資料云云；然承上所述，被告於本院審理中業已對其上
    揭犯行自白不諱，並綜核上開證據足認被告犯行確屬實在，
    是其所辯，自無理由，其上訴應予駁回。
四、查被告前未曾受有期徒刑以上刑之宣告，有臺灣高等法院被
    告前案紀錄表在卷足徵，復被告於本院審理中已與被害人丙○○、甲○○達成和解，並賠償被害人遭詐欺所受損失，此
    有調解委員調解單一份存卷為憑，足見被告已有悔意，並衡
    以被告現仍在學，僅係一時失慮致罹刑典，犯後態度亦稱良
    好，認其經此教訓後，當能知所警惕而無再犯之虞，是本院
    經核原審所宣告之刑，以暫不執行為適當，爰依刑法第74條
    第1 項第1 款之規定，併予宣告緩刑2 年，以啟自新。
據上論斷，應依刑事訴訟法第455 條之1 第1 項、第3 項、第36
8 條，刑法第74條第1 項第1 款，判決如主文。
中    華    民    國    98    年    7     月     3    日
                刑事第十庭    審判長  法  官  江德民
                                      法  官  蘇昌澤
                                      法  官  華奕超
以上正本證明與原本無異。
不得上訴。
                                      書記官  常毓生
中    華    民    國    98    年    7     月     3    日


司法院資訊處製作；財團法人民間司法改革基金會備份。
